臺灣臺中地方法院刑事判決　　　　　　　96年度易字第2612號
公　訴　人　臺灣臺中地方法院檢察署檢察官
被　　　告　甲○○
　　　　　　丙○
　　　　　　丁○○
上列被告等因竊盜案件，經檢察官提起公訴（96年度偵字第5341
號），本院判決如下：
    主    文
丁○○結夥三人以上，攜帶兇器竊盜，處有期徒刑陸月，如易科
罰金以新臺幣壹仟元折算壹日。扣案之檳榔刀壹把沒收。
甲○○結夥三人以上，攜帶兇器竊盜，累犯，處有期徒刑捌月。
扣案之檳榔刀壹把沒收。
丙○結夥三人以上，攜帶兇器竊盜，處有期徒刑捌月。扣案之檳
榔刀壹把沒收。
    犯罪事實
一、丁○○前有竊盜案件前科；丙○前有妨害自由、賭博及違反
    保護令案件等前科；甲○○前有竊盜、賭博、詐欺、施用毒
    品案件等前科，其中於民國八十九年間因施用毒品案件，及
    於九十二年間因詐欺案件，經本院分別判處有期徒刑一年及
    四月確定，二案接續執行，甫於九十三年七月二十三日執行
    完畢。詎三人均猶不知警惕，復共同基於意圖為自己不法所
    有之犯意聯絡，共同謀議竊取檳榔食用，乃由丙○駕駛車牌
    號碼為○七八一-LP號之自用小客車 (為箱型車)搭載甲○○
    及丁○○，並攜帶丁○○所有客觀上足供兇器使用之檳榔刀
    一把，於九十六年二月六日十八時三十分許，至臺中市○○
    路○段雙連橋下之檳榔園，以由丁○○負責持上開檳榔刀下
    手割取檳榔，邱德忠及丙○在旁把風、接應之方式，共同竊
    取乙○○所有之檳榔四芎 (價值約新臺幣 (下同)八百元)，
    得手後正欲離去之際，為乙○○會同員警當場查獲，並扣得
    上開檳榔刀一把及竊得之檳榔四芎。
二、案經臺中市警察局第五分局報告臺灣臺中地方法院檢察署檢
    察官偵查起訴。
    理    由
壹、證據能力部分：
　　證人乙○○於警詢及偵查中之證述，被告三人均未聲明異議
　  ；證人即同案被告丁○○於警詢中之證述，被告丙○、甲○○均未聲明異議；證人甲○○於警詢中之證述，被告丁○○
    及丙○均未聲明異議，本院審酌彼等證人之言詞陳述作成時
    之情況，各該證人均能自由陳述，且甲○○及丁○○於警詢
　　中之證述，亦相符合，依刑事訴訟法第一百五十九條之五第
　  二項規定，應均有證據能力。
貳、實體方面：
一、訊據被告丁○○固對其於上開時地持檳榔刀一把竊取檳榔四
    芎得手之事實坦承不諱，被告甲○○及丙○固對於與丁○○
    一同前往上開地點，嗣為警查獲並在上開自用小客車上扣得
    檳榔四芎之事實坦承不諱，惟被告丁○○矢口否認有何結夥
    三人竊盜之加重條件，被告甲○○及丙○均矢口否認有何竊
    盜犯行，被告丁○○辯稱：伊等三人當天是要去捉溪蝦，只
    有伊一人行竊，且扣案檳榔刀非伊所有，甲○○及丙○均未
    參與行竊云云；被告丙○及甲○○均辯稱：當天是丁○○說
    要去捉蝦配酒，伊不知丁○○要去竊取檳榔云云。惟查：
(一)上揭犯罪事實，業據被告丁○○於警詢中供述綦詳，核與證
    人乙○○於警詢及偵審中證述遭竊情節相符，並有扣案之檳
    榔刀一支及卷附之照片十一張、贓物認領保管單一張可資佐
    證。且被告甲○○於警詢中亦直承：當天是丁○○提議要去
    偷檳榔，檳榔刀是丁○○所有，丁○○持檳榔刀偷檳榔時，
    伊在旁邊看，丙○下車後又上車等語。再參之，扣案檳榔刀
    確實可置放在上開自用小客車內，有照片在卷可稽 (見警卷
    )；被告三人均有吃檳榔習慣，業據被告三人分別供陳在卷
    ；被告丁○○接受警察詢問時其兒子亦有到場，有警詢筆錄
    一份在卷可稽，且被告丁○○於偵查中亦直承伊於警詢中所
    供均實在等語，足認被告丁○○於警詢中之自白確係出於自
    己之自由意識而為自白，且核與事實相符，足堪採信。
(二)被告三人嗣於偵審中雖均以上開情詞置辯。然查，被告丁○○於警詢中即直承：「 (為何他們在警詢筆錄說你是要約他
    們去山上捉魚蝦？)其實捉魚蝦是他們在說謊，他們就是要
    約我去偷割檳榔。」等語。且查：
1、被告邱德忠於警詢中辯稱：「丁○○帶我上山時，我不知
   道要做何事，後來丁○○帶我去檳榔園說要割檳榔我才知道
   。」云云；於偵查中辯稱：「.. 到現場後，我有下去看能
   不能抓蝦，後來丁○○有說想摘檳榔，我當時向他說那是別
   人的不要亂採..。」、「 (丙○有無下去捉蝦？)我不知道，
   應該有。」、「.. 但我最後有看到他 (丁○○)拿二串檳榔
   。」；於本院行準備程序時辯稱：「..，那天我有下車小
   便，然後就上車，丙○在車上睡覺，且警察來時我沒有跑，
   我人在車上我不知道丁○○去偷檳榔。」；於本院審理中
   辯稱：「到了現場，我下車去溪邊小便，並抽煙，我看到丁○○就走向溪邊，丙○在把車迴轉。」、「 (你們先下車，
   丙○才迴轉，還是丙○先迴轉，你們才下車？)我們先下車，
   丙○再迴轉。」、「小便完後，我就回車上休息，丁○○人
   就不見了，之後我跟丙○在車上休息，就來了一群人叫我們
   下車。」、「 (丁○○有無跟你們說那邊有檳榔？)沒有。」
   、「 (你或是丙○有無跟丁○○說那邊的檳榔不能摘？)沒有
   。」、「 (那天有無向丁○○說到檳榔的事情？)沒有。」、
   「 (既然要去抓蝦，為何你和丙○沒有下車？)是丁○○說要
   抓蝦，我跟丙○沒有要抓蝦。」、「我小便完後，就回車上
   ，我也不會抓蝦。」、「我有看到丁○○穿過溪流，我不知
   道溪流那邊有檳榔園，因為暗暗的看不清楚。」、「 (知不
   知道丁○○有割檳榔回來？)我不知道。」云云。
2、被告丙○於審理中辯稱：「（車）開到現場後，前面有大溪
   流，我就先下車看車子迴轉的角度，然後把車子迴轉停在空
   地上。」、「 (車子迴轉是你的意思，還是其他人的意思？)
   是我自己的意思，其他二人沒有叫我把車子迴轉。」、「 (
   你把車子迴轉好時，他們二人是否在車上？)是的。」、「 (
   車子迴轉後多久你睡著？)我馬上把車椅子放平休息，我沒有
   注意他們二人有無下車。」、「 (醒來時，車上有無其他人
   ？) 甲○○，他坐在副駕駛座，沒有看到丁○○。」云云。
3、被告丁○○於偵查中辯稱：「 ((丙○)為何將車掉頭？)」
   他沒有去過那個地方，所以他要先將車掉頭。」、「當時甲○○在旁抓蝦，他有看到我手上的檳榔，後來有人來後，甲○○就趕緊跑回車上。」、「 (為何甲○○要跑回車上？)因
   為甲○○看到我手上的檳榔，嚇到才趕緊跑上車。」云云；
   於審理中辯稱：「 (到現場後，車頭朝何處？)現場是溪邊
   ，我叫丙○車頭迴轉。」、「 (為何叫他車頭迴轉？)因為怕
   車子滑進溪邊。」、「到了現場我先下車，我就到溪邊抓蝦
   ，『其他二人也有跟我一起下車抓蝦』，後來我跟他們二人
   說他們自己抓蝦，我要去山上走走，我就一人走進檳榔園，
   .. 後來我將割下來的檳榔放到車後，『那時他們一個人站在
   車邊，一個人在旁邊小便』，我不知道他們何時沒有抓蝦，
   回到車邊，在我將檳榔放到車上時，檳榔園主人就來了，..
   。」、「 (那天有無抓到蝦子？)二、三隻，我抓到一隻，後
   改稱其他二人沒有抓到，我有抓到，我只抓到一隻，又把他
   丟回溪內，然後走到檳榔園。」、「 (你們三人抓蝦時，距
   離多遠？)我到溪邊翻一翻，後來他們二人下車，我就說你們
   自己抓，我就走進檳榔園，我們三人沒有一起抓蝦，他們二
   人有無抓蝦我不知道。」、「 (摘檳榔時，甲○○有無跟你
   說那是別人的東西，不要亂摘？）甲○○是在我走進檳榔園
   時，遠遠跟我說那是別人的檳榔，不要摘。」、「 (你叫他
   們二人自己抓蝦時，水瓢放何處？)我把它丟掉，我沒有把水
   瓢給他們二人使用。」、「 (甲○○為何說別人的檳榔不要
   摘？)因為我在檳榔園時跟他們喊說這裡有檳榔。」、「 (檳
   榔割回來後，他們二人怎麼說？)他們二人沒有看見。」、「
   (他們二人知不知道晚上如何抓蝦？)我有跟他們說石頭翻開
   就有，但我沒有跟他們說蝦子的眼睛會亮亮的。」云云。
4、核被告三人就有關「捉蝦」云云之辯詞，顯然先後不符，互
   相矛盾。且依被告三人所辯，當天既是被告丁○○說要去捉
   蝦配酒，並由被告丙○駕車開了十餘分鐘或半個小時始至現
   場，到達現場時天色並已昏暗，衡情，被告三人如真有意要
   抓蝦配酒，豈有僅由被告丁○○「暗自」帶了一個水瓢下去
   抓蝦，且抓到了一隻蝦後，又把它放掉，更奇怪者，被告丁○○不抓蝦時，竟將水瓢丟掉，不交給其餘二位被告使用，
   凡此，顯均與常情不符，要難採信。
(三)綜上所述，被告三人於偵審中所辯，均係事後飾詞卸責，互
    相勾串之詞，無足採信，應以被告丁○○於警詢中所述才符
    真實。本案事證明確，被告三人犯行均堪認定。
二、按刑法第三百二十一條第一項第三款之攜帶兇器竊盜罪，係
    以行為人攜帶兇器竊盜為其加重條件，此所謂兇器，其種類
    並無限制，凡客觀上足對人之生命、身體、安全構成威脅，
    具有危險性之兇器均屬之，且祇須行竊時攜帶此種具有危險
    性之兇器為已足，並不以攜帶之初有行兇之意圖為必要。查
    ，扣案之檳榔刀一把，在客觀上對人之生命、身體、安全已
    足構成威脅，核屬兇器已至為明顯，有卷附之照片及該把檳
    榔刀扣案可考。又被告三人共同謀議後，結夥三人一同至現
    場共同行竊，業如前述，是核被告三人所為，均係犯刑法第
    三百二十一條第一項第三款、第四款之結夥三人，攜帶兇器
    竊盜罪。被告三人間，就前開竊盜犯行，具有犯意聯絡及行
    為分擔，均為共同正犯。被告甲○○前於八十九年間因施用
    毒品案件，及於九十二年間因詐欺案件，經本院分別判處有
    期徒刑一年及四月確定，二案接續執行，於九十三年七月二
    十三日執行完畢，有臺灣臺中地方法院檢察署刑案資料查註
    紀錄表及臺灣高等法院被告前案紀錄表各一份在卷可稽，其
    於受有期徒刑執行完畢後，五年以內再故意犯本案有期徒刑
    以上之罪，為累犯，應依刑法第四十七條第一項規定加重其
    刑。爰分別審酌被告三人分別有上揭前科，有臺灣高等法院
    被告前案紀錄表三份在卷可稽，素行均非佳；被告三人犯罪
    之動機、目的、手段、竊得之檳榔只有四芎，價值僅約八百
    元，並已經被害人領回；被告丁○○於警詢中尚能直承全部
    犯行，於偵審中亦能直承自己攜帶兇器竊盜犯行、被告甲○○於警詢中能直承共同行竊犯行，於偵審中則矢口否認犯行
    、被告丙○自始矢口否認犯罪，被告三人中以被告丁○○犯
    罪後態度最佳，被告甲○○次之，被告丙○最差等一切情狀
    ，分別量處如主文所示之刑，並就被告丁○○部分諭知易科
    罰金之折算標準。再者，扣案之檳榔刀一把，確係被告丁○○所有，業據被告丁○○於警詢中供承明確，核與被告甲○○於警詢中供述情節相符，已可認定。渠等嗣後翻異前詞，
    辯稱：扣案檳榔刀不知係何人所有云云，要係臨訟避重就輕
    之詞，均不足採信。該扣案之檳榔刀一把既係被告丁○○所
    有，供渠等共同正犯共同行竊所用之物，應依刑法第三十八
    條第一項第二款規定，予以宣告沒收。
據上論斷，應依刑事訴訟法第二百九十九條第一項前段，刑法第
二十八條、第三百二十一條第一項第三款、第四款、第四十七條
第一項、第四十一條第一項前段、第三十八條第一項第二款，判
決如主文。
中　　華　　民　　國　　96　　年　　7 　　月　　4 　　日
                  刑事第十庭  法  官   江奇峰
上正本證明與原本無異。
如不服本判決，應於送達後十日內向本院提出上訴狀（須附繕本
），上訴於臺灣高等法院臺中分院。
                              書記官   江慧貞
中　　華　　民　　國　　96　　年　　7 　　月　　4 　　日
附錄論罪科刑法條
刑法第三百二十一條
犯竊盜罪而有左列情形之一者，處六月以上、五年以下有期徒刑
：
一、於夜間侵入住宅或有人居住之建築物、船艦或隱匿其內而犯
    之者。
二、毀越門扇、牆垣或其他安全設備而犯之者。
三、攜帶兇器而犯之者。
四、結夥三人以上而犯之者。
五、乘火災、水災或其他災害之際而犯之者。
六、在車站或埠頭而犯之者。
前項之未遂犯罰之。
